PAUL JUNIOR CABRERA AYALA

zpaul110@gmail.com | cabreraayalapaul@gmail.com Mz P1 Lote 6 Urb. Pérez De Cuellar - San Bartolo

Celular: 951154799 DNI 70339410



PERFIL PROFESIONAL

Estudiante del ciclo en la carrera Desarrollo de Software del Instituto ISIL, con experiencia laboral en atención al cliente y con conocimientos básicos en soporte técnico. Me interesaría un puesto en el área de atención al cliente y asistencia en mantenimiento de soporte técnico.

EXPERIENCIA LABORAL

Diciembre 2020- Febrero- 2021	Gatech - Municipalidad de San Bartolo Cargo: Digitalizador Me encargaba de hacer el escaneo y digitalización de las Declaraciones juradas de los autovalúo del área de rentas.	Lima San Bartolo
Enero 2020- marzo 2020	Obiettivo lavoro Los Andes Cargo: Auxiliar de Picking. Preparaba la mercadería, ordenar, llevarlos a su ubicación mediante una estoca al ascensor y entregarlo al laboratorio.	Lima Lurín
Octubre 2019 hasta Diciembre 2019	Inserfin- Financiera CrediScotia Cargo: Ejecutivo de ventas y negocios. Promocionar y ofrecer crédito para microempresas, trabajo en campo y realizo llamadas según campaña del cliente.	Lima Lurín
Septiembre 2018- febrero 2019	Supermercados Peruanos Cargo: Auxiliar de Picking. Preparaba la mercadería según los pedidos y llevarlos a su ubicación	Lima Punta Negra
Noviembre 2013-enero 2018	Hostal 800 Cargo: Atención al cliente/servicio al cliente/ botones. También desempeño en el área de mantenimiento general.	Lima San Bartolo
Septiembre 2010-agosto 2013	Club De Golf – Cruz De Hueso Cargo: Asistente / Caddie. Ayudante del golfista, llevar la bolsa- maleta y demás artículos Según requiera el jugador.	Lima San Bartolo

EDUCACIÓN

ISIL

Agosto 2020-

Hasta la actualidad 2021

DESARROLLO DE SOFTWARE - III CICLO

ZEGEL IPAE

Abril 2017-

Septiembre 2019 DESARROLLO DE SISTEMAS DE INFORMACIÓN CON MENCIÓN EN

APLICATIVOS MÓVILES - III CICLO

Secundaria 2006-2010 COLEGIO NACIONAL MIXTO VÍCTOR MORÓN MUÑOZ

INFORMACION ADICIONAL

curso de Cisco Networking Academy®

IDIOMAS: INGLÉS (Básico) y soporte y mantenimiento de pc (básico).

AFICIONES: • Intérprete de piano clásico y teclado (amateur). He recibido formación musical durante mi adolescencia y clases de piano clásico. Practico al menos una vez por semana. También destaco en otros instrumentos de viento.